臺灣高等法院刑事判決
110年度上易字第1001號
上  訴  人  
即  被  告  薛博文


上列上訴人即被告因詐欺等案件，不服臺灣新北地方法院109年
度易字第1075號，中華民國109年12月29日第一審判決（簡易判
決處刑案號：臺灣新北地方檢察署109年度偵緝字第1533號、第1
534號、第1535號、第1536號），提起上訴，本院判決如下：
    主  文
原判決撤銷。
薛博文犯如附表二所示之罪，各處如附表二「罪名及宣告刑」欄
所示之刑。
    犯罪事實
一、薛博文明知現今詐欺犯罪風行，竟與真實姓名年籍不詳之自
    稱「小魚」之成年人，共同意圖為自己不法之所有，基於詐
    欺取財及掩飾、隱匿詐欺犯罪所得去向之洗錢之犯意聯絡，
    先由薛博文於民國108年3月間，以存入扶養費為由，向其前
    妻胡馨尹取得如附表一編號2所示之中國信託商業銀行（下
    稱中信銀行）帳戶之存摺、提款卡及密碼，再於同年月某日
    ，將包含自己所申設如附表一編號1所示之中信銀行帳號及
    前開向胡馨尹取得如附表一編號2之中信銀行帳戶之帳號，
    以通訊軟體告知「小魚」，嗣「小魚」取得上開帳戶號碼後
    ，即於如附表二所示之時間以如附表二所示之詐騙方式，詐
    騙林辰、許文安、謝昀希，致其等均陷於錯誤，依「小魚」
    之指示，將附表二所示金額轉帳匯款至附表二所示詐欺帳戶
    ，再由「小魚」指示薛博文於附表二所示提領時間、地點，
    提領（或轉帳）如附表二所示金額得手，再將款項轉交予轉
    交予真實姓名年籍不詳綽號「小毅」(無積極證據證明「小
    魚」、「小毅」化名之人為不同人，以下仍以「小毅」稱之
    )之成年人收受，藉此方式掩飾、隱匿上開犯罪所得之來源
    、去向、所在。嗣林辰、許文安、謝昀希發覺受騙報警處理
    ，經警循線查悉上情。
二、案經林辰、許文安、謝昀希訴由新北市政府警察局三重分局
    、新莊分局及臺北市政府警察局南港分局報告臺灣士林地方
    檢察署呈請臺灣高等檢察署檢察長令轉臺灣新北地方檢察署
    （下稱新北地檢）檢察官偵查後聲請簡易判決處刑。
    理  由
一、證據能力部分：本件判決認定事實所引用之卷內供述及非供
    述證據（包含人證與文書證據等證據），均無證據證明係公
    務員違背法定程序所取得，本案檢察官於本院審理時未爭執
    其證據能力（本院卷第121至123、190至192頁），被告雖於
    本院審理時經合法傳喚並未到庭，然其於本院準備程序中，
    對於本判決下列所引用證據之證據能力，均未表示異議（本
    院卷第121至123頁），亦未以書狀爭執該等證據之證據能力
    ，且其於原審審理時未爭執其證據能力（原審109年度易字
    第1075號卷，下稱原審易字卷，第66至67頁），經審酌該等
    證據資料製作時之情況，亦無違法不當或證明力明顯過低之
    瑕疵，堪認作為證據應屬適當，依刑事訴訟法第158條之4反
    面解釋及第159條至第159條之5規定，俱有證據能力。
二、認定犯罪事實之證據及理由：
    上開事實業經被告於警詢、偵查、原審及本院準備程序時均
    坦承不諱（新北地檢108年度偵字第22652號偵查卷，下稱偵
    22652卷，第4頁背面、第5頁背面；新北地檢109年度偵緝字
    第1535號偵查卷，下稱偵緝1535卷，第2頁背面至第3頁、第
    6頁背面；原審易字卷第60、62、66、69頁；本院卷第118、
    120、121頁），核與證人即車牌號碼000-000號重機車車主
    歐晉勳於警詢時（偵22652卷第7頁背面至第8頁背面）、證
    人即被告前妻胡馨尹於警詢（偵22652卷第10頁背面至第11
    頁背面；臺灣士林地方檢察署108年度偵字第14612號偵查卷
    ，下稱偵14612卷，第31至33頁）、證人即車牌號碼000-000
    號重機車車主胡馨文於警詢時（偵22652卷第13頁背面至第1
    4頁背面）之證述，及證人即告訴人林辰於警詢（偵22652卷
    第18至19頁）、許文安於警詢（偵22652卷第16至17頁背面
    ）、謝昀希於警詢（偵22652卷第20至21頁）之指證綦詳，
    並有被告提領時、地資料（偵22652卷第22至23頁）、新北
    市政府警察局三重分局搜索扣押筆錄及扣押物品目錄表（偵
    22652卷第25至27、31至35頁）、監視器錄影翻拍照片（偵2
    2652卷第37至49頁）、監視器錄影翻拍比對照片（偵22652
    卷第72至73頁）、被告中信銀行帳號000000000000號帳戶存
    摺封面照片（偵22652卷第74頁）、被告及胡馨尹帳戶個資
    檢視（偵22652卷第81至82頁）、歐晉勳、胡馨文車籍詳細
    資料報表（偵22652卷第83至84頁）、被告中信銀行帳號000
    000000000號存款交易明細（偵22652卷第104至107頁）、胡
    馨尹中信銀行帳號000000000000號存款交易明細（偵14612
    卷第130頁）、中信銀行自動化交易LOG資料-財金交易（偵2
    2652卷第109至110頁，偵14612卷第136至137頁）、財團法
    人金融聯合徵信中心（偵14612卷第180至183頁）、臺灣土
    地銀行匯款申請書（告訴人林辰，新北地檢108年度偵字第2
    5092號偵查卷，下稱偵25092卷，第20頁）、合作金庫商業
    銀行匯款申請書代收入收據（告訴人許文安，偵14612卷第8
    1、83頁）、中信銀行新臺幣存提款交易憑證（告訴人謝昀
    希，新北地檢108年度偵字第25495號偵查卷，下稱偵25495
    卷，第11頁）、受理詐騙帳戶通報警示簡便格式表（偵2509
    2卷第24頁，偵14612卷第71、73頁，偵25495卷第8頁）、內
    政部警政署反詐騙諮詢專線紀錄表（偵25092卷第27頁，偵1
    4612卷第69頁，偵25495卷第7頁）、金融機構聯防機制通報
    單（偵25092卷第25頁，偵25495卷第9頁）、告訴人謝昀希
    提供之通訊軟體對話截圖（偵25495卷第14至18頁）、詐騙
    集團成員提供之投資資料明細（偵25495卷第19頁）等在卷
    可憑，足認被告上開任意性自白核與事實相符而可採信，事
    證明確，犯行堪以認定。
三、論罪科刑：
(一)詐欺取財：
 1、被告與真實姓名年籍不詳自稱「小魚」之成年人向告訴人施
    以電話詐騙，致告訴人陷於錯誤，並依指示匯款如附表二「
    匯款時間、金額」欄所示之款項，是核被告就附表二編號1
    至3所為，均係犯刑法第339條第1項之詐欺取財罪（共3罪）
    。至檢察官於起訴書認被告初始係基於幫助他人犯詐欺取財
    之犯意，後提升為自己實行詐欺取財犯罪之意思云云，惟依
    被告於偵查供稱：我是透過微信與「小魚」聯絡，「小魚」
    會告訴我每天有多少錢轉到我的帳戶，我就去領，他會派人
    跟我收取現金等語（偵緝1535卷第2頁背面），則被告顯然
    僅有將如附表一編號1、2所示中信銀行帳號透過微信傳給「
    小魚」，並未將該等帳號之存摺、提款卡及密碼交予「小魚
    」；再觀諸卷內相關事證，復無證據證明被告有提供該等帳
    戶存摺、提款卡及密碼，亦即上開帳戶之使用（提領、轉帳
    ）權限「小魚」並未取得，而仍係由被告所操控，則被告提
    供上開帳戶之帳號予「小魚」之際，當可預見本案詐欺犯行
    之模式，係於「小魚」係先向告訴人等施以詐術後，再由被
    告依「小魚」之指示提領（轉帳）之詐欺款項，並將該不法
    所得交予「小魚」指定之人，是被告始終係基於共同詐欺取
    財之犯意，參與本案犯行，檢察官認被告原係基於幫助他人
    犯詐欺取財之犯意，後提升為為自己實行詐欺取財犯罪之意
    思云云，容有誤會，附此說明。
 2、又「小魚」等人所屬之詐欺集團成員雖係分別佯稱「陳子祥
    」、「蓉蓉」、「郜俊永」，而以各該名義對如附表二編號
    1至3所示告訴人等施行詐騙，並匯款至被告所提供如附表一
    所示帳戶，被告復供稱：其依「小魚」指示提領款項，並依
    「小魚」指示交付其所提領之款項予自稱「小毅」之人云云
    （偵緝1535卷第2頁背面、第6頁正背面），惟按共同正犯之
    所以應對其他共同正犯所實行之行為負其全部責任者，以就
    其行為有犯意之聯絡為限，若他犯所實行之行為，超越原計
    畫之範圍，而為其所難預見者，則僅應就其所知之程度，令
    負責任，未可概以共同正犯論（最高法院109年度台上字第1
    798號判決意旨參照）。本案被告否認知悉詐欺集團之詐欺
    方式，且未與如附表二編號1至3所示之告訴人等直接接觸，
    而無從得知告訴人等陷於錯誤之緣由；再依被告於本院準備
    程序時供稱：我不曉得「小魚」是否是女生，我是用微信跟
    他聯繫，沒有親自聽見他的聲音或通話，我沒有辦法判斷「
    小毅」與「小魚」是不同的人等語（本院卷第118、120頁）
    ，則被告未曾與「小魚」實際接觸，尚無法排除係由同一位
    真實姓名年籍不詳之人，以一人分飾多角方式，聯繫被告並
    收受詐欺款項及對告訴人等施以施術，自難令被告對於其所
    參與如附表二編號1至3所示詐欺犯行係以三人以上共同施以
    詐騙有所認知或容任，依罪疑唯輕及有疑唯利被告之原則，
    難認被告所為符合刑法第339條之4第1項第2款所定加重條件
    。
 3、另按犯第339條詐欺罪而有下列情形之一者，處1年以上7年
    以下有期徒刑，得併科新臺幣(下同)100萬元以下罰金：三
    、以廣播電視、電子通訊、網際網路或其他媒體等傳播工具
    ，對公眾散布而犯之，刑法第339條之4第1項第3款有明文規
    定。而其立法理由乃鑑乎行為人如以電信、網路等傳播方式
    ，同時或長期對社會不特定多數之公眾發送訊息施以詐術，
    往往造成廣大民眾受騙，此一不特定、多數性詐欺行為類型
    ，其侵害社會程度及影響層面均較普通詐欺行為嚴重，因認
    有加重處罰之必要。據此以論，並非行為人一藉電信、網路
    等傳播方式傳達詐術即構成此加重詐欺罪，毋寧應視行為人
    是否藉由此等傳播方式對不特定多數公眾「直接」傳達詐術
    而定。查「小魚」雖利用網路交友平台、臉書等軟體透過網
    際網路詐欺如附表二所示告訴人等，然此並非足使告訴人等
    陷於錯誤而交付財物之詐術本身，俟告訴人等與「小魚」加
    為好友後，利用一對一通訊方式進行詐騙，並無所謂「對公
    眾散布」而犯詐欺取財罪，此與一般詐欺集團透過網路張貼
    不實訊息對不特定多數人隨機實施詐騙行為，顯有不同，自
    與刑法第339條之4第1項第3款「以網際網路對公眾散布而犯
    之」詐欺取財加重條件不符，附此說明。
 4、附表二編號1⑵其中告訴人林辰於108年4月29日13時44分許匯
    款16萬1,315元至被告如附表一編號1所示帳戶部分，未在起
    訴書附表一編號1之列，惟告訴人林辰上開匯款部分，與如
    附表二編號1⑴所示匯款部分為接續犯之一罪關係，為起訴效
    力所及，並經本院準備程序時當庭提示予被告（本院卷第11
    7頁），被告之防禦權業已獲得保障，自得予以審理，附此
    說明。
(二)洗錢防制法：
　　又刑法第339條第1項之詐欺罪，屬洗錢防制法第3條第2款所
    規定之特定犯罪。而洗錢防制法業於105年12月28日修正公
    布，並於106年6月28日生效施行（下或稱新法），本次修法
    參酌國際防制洗錢金融行動工作組織（FinancialActionTas
    kForce）40項建議之第3項建議，並參採聯合國禁止非法販
    運麻醉藥品和精神藥物公約，及聯合國打擊跨國有組織犯罪
    公約之洗錢行為定義，將洗錢行為之處置、分層化及整合等
    各階段，全部納為洗錢行為，完整規範洗錢之所有行為模式
    。不惟就洗錢行為之定義（第2條）、前置犯罪之門檻（第3
    條）、特定犯罪所得之定義（第4條），皆有修正，抑且因
    應洗錢行為定義之修正，將修正前同法第11條第1項、第2項
    區分為自己或為他人洗錢罪，而有不同法定刑度，合併移列
    至第14條第1項，亦不再區分為不同罪責，同處7年以下有期
    徒刑，併科500萬元以下罰金，以求與國際規範接軌，澈底
    打擊洗錢犯罪。從而新法第14條第1項之一般洗錢罪，只須
    有同法第2條各款所示洗錢行為之一，而以第3條規定之特定
    犯罪作為聯結為已足（最高法院109年度台上字第947號判決
    參照）。是以洗錢防制法第2條所指之「特定犯罪」（修法
    前稱前置犯罪），並非一般洗錢罪之客觀構成要件，性質上
    應屬學理所稱之「客觀處罰條件」，與該罪之不法內涵無涉
    ，而屬限制刑罰事由，因此其行為人主觀並無認識不法所得
    確切聯絡之特定犯罪為何之必要，甚至行為時，亦不需特定
    犯罪已經發生，只需最終存在而取得聯結即足。則同法第2
    條第2款之洗錢行為，指行為人有掩飾或隱匿特定犯罪所得
    之本質、來源、去向、所在、所有權、處分權或其他權益之
    客觀行為，主觀亦有明知或預見其行為將掩飾或隱匿犯罪所
    得，而有意使其發生或不違背其本意之確定故意或不確定故
    意，即為該當（最高法院109年度台上字第5354號判決參照
    ）。本案被告及「小魚」係共犯刑法339條詐欺取財罪，該
    罪為洗錢防制法第3條第2款所規定之特定犯罪，而「小魚」
    對如附表二編號1至3所示告訴人等施以詐術，令其等陷於錯
    誤後，依其指示，將錢匯入如附表一所示帳戶，再由被告依
    該「小魚」指示將該筆款項提領（轉帳），並將所提領之詐
    欺所得交予「小毅」，縱卷內無證據證明「小魚」、「小毅
    」係不同人，且至今不論「小魚」、「小毅」抑其餘參與者
    均未緝獲，贓款無從查緝，惟被告將款項領出交予他人之舉
    ，已使該詐欺所得款項迂迴層轉，掩飾或切斷該不法所得與
    犯罪者之關聯性，阻礙金流透明，藉以掩飾或隱匿該不法所
    得之去向，製造金流斷點，詳如前述，依上揭說明，被告犯
    行應成立洗錢防制法第14條第1項一般洗錢罪。公訴意旨雖
    未論及被告同時涉犯一般洗錢罪，惟因此部分與經檢察官起
    訴部分，均具有想像競合犯之裁判上一罪關係（詳後述），
    依刑事訴訟法第267條之規定，為起訴效力所及，且本院準
    備程序時當庭諭知被告涉犯此部分罪名（本院卷第117、120
    、121頁），無礙於被告防禦權之行使，本院自得併予審理
    。
(三)核被告所為，係犯刑法第339條第1項之詐欺取財罪及洗錢防
    制法第14條第1項一般洗錢罪。
(四)共同正犯：
　　共同正犯之意思聯絡，原不以數人間直接發生者為限，若有間接之聯絡者，亦包括在內，如甲分別邀約乙、丙犯罪，雖乙、丙間彼此並無直接之聯絡，亦無礙於其為共同正犯之成立（最高法院77年台上字第2135號判例意旨參照）。是以，行為人參與構成要件行為之實施，並不以參與構成犯罪事實之全部或始終參與為必要，即使僅參與構成犯罪事實之一部分，或僅參與某一階段之行為，亦足以成立共同正犯。查本案詐欺集團成員間分工細緻明確，被告雖未自始至終參與各階段之犯行，然被告參與本案詐欺犯行，係提供如附表一所示帳戶並擔任提款車手之角色，並將所提領之詐欺款項交予「小魚」指定之人，是被告應可預見本案詐欺犯行之模式，於「小魚」係先向告訴人等施以詐術後，被告即依「小魚」之指示提領（轉帳）之詐欺款項，並將該不法所得交予「小毅」，俱以自己犯罪之意思，加入本案詐欺犯行，並分擔上開工作，堪認係在合同意思範圍內，各自分擔犯罪行為之一部，並相互利用他人之行為，共同達成不法所有之詐欺取財犯罪目的，再從中獲取利潤、賺取報酬，是被告與「小魚」，係在共同犯罪意思之聯絡下，相互分工，而參與上揭詐欺及洗錢犯行，自應就各自實行之行為，共同負責。是被告與「小魚」間，就上開詐欺及洗錢犯行均有犯意聯絡及行為分擔，應論以共同正犯。　　

(五)罪數： 1、附表二編號1、2所示之被害人雖均有數次匯款舉止，然此為基於單一犯意，於密接時、空，侵害同一法益之接續行為，應論以接續犯。 2、想像競合：　　被告以一行為同時犯刑法第339條第1項之詐欺取財罪及洗錢防制法第14條第1項之一般洗錢罪，實行行為局部同一、目的單一，為想像競合犯，應依刑法第55條前段規定，從一重之一般洗錢罪處斷。
 3、被告分別侵害如附表二編號1至3所示各告訴人等之獨立財產
    權，且犯罪之時間、空間亦有相當差距，應屬犯意各別，行
    為互殊，應分論併罰。
(六)刑之加重減輕： 1、適用累犯之規定加重：  ⑴被告前於106年間因詐欺案件，經臺灣新北地方法院以107年度簡字第1394號判決有期徒刑3月確定，於107年10月8日易科罰金執行完畢，有本院被告前案紀錄表在卷可憑（本院卷第28頁），其受有期徒刑之執行完畢後，5年以內故意再犯有期徒刑以上之本案，為累犯。　　  ⑵刑法有關累犯加重本刑部分，其不分情節於累犯者有其特別惡性及對刑罰反應力薄弱等立法理由，一律加重最低本刑，於不符合刑法第59條所定要件之情形下，致生行為人所受之刑罰超過其所應負擔罪責之個案，其人身自由因此遭受過苛之侵害部分，對人民受憲法第8條保障之人身自由所為限制，不符憲法罪刑相當原則，牴觸憲法第23條比例原則。於此範圍內，有關機關應自本解釋公布之日起2年內，依本解釋意旨修正之。於修正前，為避免發生上述罪刑不相當之情形，法院就該個案應依本解釋意旨，裁量是否加重最低本刑（司法院大法官會議釋字第775號解釋意旨參照）。審酌被告所犯前案與本案罪質相近，且前案既經執行完畢，理應對於再次犯罪有更高之自我誡命及反省，竟仍輕率再犯本罪，顯見其對於前案之刑罰反應及反省能力均欠佳，如加重其法定最低度刑，尚不至於使「行為人所受的刑罰」超過「其所應負擔罪責」（最高法院109年度台上字第1335號判決參照），參酌司法院釋字第775號解釋意旨，乃依刑法第47條第1項規定加重其刑。 2、次按犯洗錢防制法第14條、15條之罪，在偵查或審判中自白者，減輕其刑，洗錢防制法第16條第2項定有明文。據前所述，被告就附表二編號1至3所示犯行，於本院準備程序時均坦承犯一般洗錢罪（本院卷第120至121頁），是均應依洗錢防制法第16條第2項規定減輕其刑，並先加後減之。
四、撤銷改判理由及量刑審酌事項：
(一)原審認被告所犯事證明確，予以論罪科刑，固非無見。惟查
    ：⒈附表二編號1⑵所示告訴人林辰於108年4月29日13時44分
    許匯款16萬1,315元雖未經檢察官起訴，然與業經起訴之附
    表二編號1⑴所示匯款部分為接續犯之一罪關係，為起訴效力
    所及，原審未予審理，容有未當。⒉本案被告就附表二編號1
    至3所為尚成立洗錢防制法第14條第1項之一般洗錢罪，且刑
    度較詐欺取財罪為重，以想像競合犯，應從一重論以一般洗
    錢罪，原判決未查，僅論以詐欺取財罪，自有違誤。⒊本件
    被告於本院審理中與告訴人謝昀希、林辰、許文安成立和解
    ，有本院和解筆錄、本院準備筆錄在卷可憑（本院卷第127
    至128頁），此為原審判決所未及審酌。⒋附表一編號1所示
    被告中信帳戶之存摺，固係作為本案犯罪之用，惟該帳戶既
    已遭通報為警示帳戶而凍結往來，無再供詐騙使用之可能，
    乃屬欠缺刑法上沒收之重要性，不須予宣告沒收，是原審予
    以宣告沒收，容有未洽。被告上訴請求從輕量刑云云，惟原
    審漏未審酌被告就犯罪事實欄所示犯行應再論以一般洗錢罪
    ，復未審酌附表二編號1⑵所示告訴人林辰於108年4月29日13
    時44分許匯款16萬1,315元，則原審上開所為之量刑難謂妥
    適構成應予撤銷之理由情形，故就此部分量刑基礎已有不同
    ，被告上訴以原審量刑不當為由提起上訴，已失其所據，難
    認為有理由。惟原判決兼有上述可議之處，無從予以維持，
    自應由本院將原判決予以撤銷改判。
(二)量刑：
 1、爰審酌被告正值青壯，竟不思以合法途徑賺取錢財，竟與「
    小魚」共同為本案詐欺取財及一般洗錢犯行，對於社會秩序
    與民眾財產法益侵害甚鉅，嚴重危害交易秩序與社會治安，
    並造成如附表二所示告訴人等財產之損失，所為非是，應予
    非難。復考量被告所參與之分工係擔任帳戶提供者及提款車
    手，究非本案犯罪計畫之核心。兼衡被告於偵查、原審及本
    院審理中均坦承犯行，並於本院審理時自白所犯洗錢罪部分
    ，又被告雖於本院準備程序時告訴人謝昀希、林辰、許文安
    達成和解，惟被告迄今未賠償告訴人謝昀希、林辰任何款項
    ，有告訴人謝昀希、林辰之陳報狀可憑（本院卷第135、147
    頁），顯見其犯後態度非佳，並無填補告訴人謝昀希、林辰
    損失之積極作為，暨被告之犯罪動機、目的、手段、犯罪所
    生損害、品行，於本院所述之智識程度、家庭經濟及生活狀
    況等一切情狀（本院卷第124頁），各量處如附表二編號1至
    3所示之刑，並就併科罰金部分，均諭知易服勞役之折算標
    準。
 2、又按關於數罪併罰之案件，如能俟被告所犯數罪全部確定後
    ，於執行時，始由該案犯罪事實最後判決之法院所對應之檢
    察署檢察官，聲請該法院裁定之，無庸於每一個案判決時定
    其應執行刑，則依此所為之定刑，不但能保障被告（受刑人
    ）之聽審權，符合正當法律程序，更可提升刑罰之可預測性
    ，減少不必要之重複裁判，避免違反一事不再理原則情事之
    發生（最高法院110年度台抗大字第489號裁定參照）。查本
    案被告犯如附表二編號1至3所示犯行，並分別量處如附表二
    編號1至3所示之刑及併科罰金，惟被告另於108年5月1日至
    同年月11日以相似手法，與「小魚」對被害人譚惠文、李秀
    艷共犯刑法第339條第1項詐欺取財等罪嫌乙節，經臺灣宜蘭
    地方檢察署檢察官108年度偵字第5818號、109年度偵緝字第
    168號移送併辦，有併辦意旨書在卷可查（原審易字卷第51
    至54頁），經原審以因無裁判上一罪而應予分論併罰，無從
    併辦等語（原審易字卷第75、77頁），再經臺灣宜蘭地方檢
    察署檢察官以110年度偵緝字第24號起訴，現由臺灣宜蘭地
    方法院以110年度易字第187號案件審理中，有本院被告前案
    紀錄在卷可憑（本院卷第36頁），則被告於本案犯行期間，
    既有前開詐欺案件另行審理中，依前開說明，基於保障被告
    之聽審權，提升刑罰之可預測性，減少不必要之重複裁判，
    避免違反一事不再理原則，是就附表二編號1至3所示被告所
    處之刑及併科罰金部分，爰不另行諭知其應執行之刑及併科
    罰金，俟於執行時，由被告所犯數罪之犯罪事實最後判決之
    法院所對應之檢察署檢察官，聲請該法院裁定之，附此說明
    。
(三)沒收之說明：
 1、供犯罪所用之物：
  ⑴扣案如附表一編號1所示之被告中信帳戶存摺（偵22652卷第3
    5頁），暨未扣案之被告上開中信帳戶提款卡及如附表一編
    號2所示之帳戶存摺、提款卡，固係被告用以為本案犯罪之
    用，惟該等帳戶既均已遭通報為警示帳戶而凍結往來，其等
    存摺、提款卡即無再供詐騙使用之可能，上開物品之沒收，
    實欠缺刑法上之重要性，依刑法第38條之2第2項之規定，不
    為沒收之宣告。
　⑵另扣案之被告提領款項時穿著之藍色雨衣1件、白色安全帽1
    頂（偵22652卷第27、35頁），性質上僅為一般日常生活使
    用之物，與被告本案所為犯行間並無直接關聯，亦不予宣告
    沒收。
 2、犯罪所得部分：
　⑴按犯罪所得，屬於犯罪行為人者，沒收之。但有特別規定者
    ，依其規定。前2項之沒收，於全部或一部不能沒收或不宜
    執行沒收時，追徵其價額。犯罪所得已實際合法發還被害人
    者，不予宣告沒收或追徵。刑法第38條之1第1項、第3項、
    第5項分別定有明文。又共同正犯之犯罪所得，沒收或追徵
    ，應就各人所分得之數額分別為之，所謂各人「所分得」，
    係指各人「對犯罪所得有事實上之處分權限」，法院應視具
    體個案之實際情形而為認定：倘若共同正犯各成員內部間，
    對於不法利得分配明確時，應依各人實際分配所得宣告沒收
    。
  ⑵被告為本案犯行，固有提領（轉帳）附表二編號1至3所示告
    訴人等受詐欺所匯入之款項，惟上開款項係交予「小毅」，
    被告就其所提領（轉帳）之款項既無證據足認有事實上處分
    權限，自無從依刑法第38條之1第1項、第3項諭知沒收及追
    徵，亦無從依洗錢防制法第18條第1項規定沒收，併予敘明
    。
　⑶又依被告於偵查時自陳：我的報酬「小魚」說月結，就是運
    費的差價，派送一件貨物15元，我派送不到一個月就去勒戒
    ，沒拿到報酬，我從帳戶領的錢交予「小魚」指定之人沒有
    另外抽取費用等語（偵緝1535卷第2頁背面、第6頁正背面）
    ，是被告迄今尚未取得報酬，且亦無積極證據證明被告有取
    得犯罪所得，故不予宣告沒收犯罪所得。
五、被告經本院合法傳喚，無正當理由不到庭，爰不待其陳述逕
    為一造辯論判決。　　
據上論斷，應依刑事訴訟法第371條、第369條第1項前段、第364
條、第299條第1項前段，洗錢防制法第2條第2款、第14條第1項
、第16條第2項，刑法第11條前段、第28條、第339條第1項、第4
7條第1項、第55條、第42條第3項，刑法施行法第1條之1第1項，
判決如主文。　　
本案經檢察官楊凱真提起公訴，檢察官周啟勇到庭執行職務。
中　　華　　民　　國　　110 　年　　10　　月　　14　　日
                  刑事第三庭    審判長法　官  張惠立
                                      法　官  鄭昱仁
                                      法　官  劉兆菊
以上正本證明與原本無異。
如不服本判決，應於收受送達後20日內向本院提出上訴書狀，其
未敘述上訴之理由者並得於提起上訴後20日內向本院補提理由書
（均須按他造當事人之人數附繕本）「切勿逕送上級法院」。
                                      書記官  陳嬿如
中　　華　　民　　國　　110 　年　　10　　月　　14　　日
附錄：本案論罪科刑法條全文
中華民國刑法第339條
意圖為自己或第三人不法之所有，以詐術使人將本人或第三人之
物交付者，處5年以下有期徒刑、拘役或科或併科50萬元以下罰
金。
以前項方法得財產上不法之利益或使第三人得之者，亦同。
前二項之未遂犯罰之。
洗錢防制法第2條
本法所稱洗錢，指下列行為：
一、意圖掩飾或隱匿特定犯罪所得來源，或使他人逃避刑事追訴
    ，而移轉或變更特定犯罪所得。
二、掩飾或隱匿特定犯罪所得之本質、來源、去向、所在、所有
    權、處分權或其他權益者。
三、收受、持有或使用他人之特定犯罪所得。
洗錢防制法第14條
有第二條各款所列洗錢行為者，處7年以下有期徒刑，併科新臺
幣5百萬元以下罰金。
前項之未遂犯罰之。
前二項情形，不得科以超過其特定犯罪所定最重本刑之刑。

附表一：
編號 帳號號碼 帳戶申設者 1 中國信託銀行帳號000000000000號 薛博文 2 中國信託銀行帳號000000000000號 胡馨尹 
附表二：
編號 告訴人 詐騙時間、方式 匯款時間、金額(新臺幣) 匯入帳戶 提領（轉匯）時、地及金額(新臺幣) 罪名及宣告刑 1 林辰 林辰於108年3月間，在網路交友平台認識暱稱「陳子祥」之人，「陳子祥」以交往為由，向林辰佯稱為隱匿其工作時所收之紅包，將匯款林辰銀行帳戶，但需先繳手續費云云，致林辰陷於錯誤，在高雄市小港區土地銀行臨櫃匯款右列金額。 ⑴108年4月24日10時20分許，匯款10萬元  被告之中信銀行帳戶 以下3次提領金額共30萬元（含告訴人許文安於108年4月24日10時46分許匯款20萬元）： ⑴108年4月24日13時9分許，在中信銀行編號00000000號ATM 機台，提領10萬元 ⑵108年4月24日13時10分許，在中信銀行編號00000000號ATM 機台，提領10萬元 ⑶108年4月24日13時11分許，在中信銀行編號00000000號ATM 機台，提領10萬元 薛博文共同犯洗錢防制法第十四條第一項之洗錢罪，累犯，處有期徒刑陸月，併科罰金新臺幣參萬元，罰金如易服勞役，以新臺幣壹仟元折算壹日。    ⑵108年4月29日13時44分許，匯款16萬1,315元  以下8次提領(轉匯)金額共66萬1,300元（含第三人於108年4月29日15時8分許匯款50萬元）： ⑴108年4月29日15時35分許，在中信銀行編號00000000號ATM 機台，提領10萬元 ⑵108年4月29日15時37分許，在中信銀行編號00000000號ATM 機台，提領10萬元 ⑶108年4月29日15時41分許，在中信銀行編號00000000號ATM 機台，提領12萬元 ⑷108年4月29日15時42分許，在中信銀行編號00000000號ATM 機台，提領12萬元 ⑸108年4月29日15時43分許，在中信銀行編號00000000號ATM 機台，提領6萬元 ⑹108年4月29日17時15分許，在不詳地點，轉帳10萬元至帳號000-0000000000000000號帳戶內 ⑺108年4月29日17時16分許，在不詳地點，轉帳6萬元至帳號000-0000000000000000號帳戶內 ⑻108年4月30日11時26分許，在不詳地點，轉帳1,300元至胡馨尹中信帳戶內（尚餘15元於被告中信帳戶，並與胡馨尹中信帳戶同日11時27分許匯入之8萬元，於同日11時42分許，在中信銀行編號00000000號ATM 機台，提領8萬1,000元）  2 許文安 許文安於107年10月5日18時，透過臉書認識暱稱「蓉蓉」之人，「蓉蓉」於108年3月30日，向許文安佯稱其經濟困難或需保釋金、保險金云云，致許文安陷於錯誤，分別在合作金庫銀行東沙鹿分行、伸港分行、和美分行臨櫃匯款右列金額。 ⑴108年4月24日10時46分許，匯款20萬元 被告之中信銀行帳戶 以下3次提領金額共30萬元（含告訴人林辰於108年4月24日10時20分許匯款10萬元）： ⑴108年4月24日13時9分許，在中信銀行編號00000000號ATM 機台，提領10萬元 ⑵108年4月24日13時10分許，在中信銀行編號00000000號ATM 機台，提領10萬元 ⑶108年4月24日13時11分許，在中信銀行編號00000000號ATM 機台，提領10萬元 薛博文共同犯洗錢防制法第十四條第一項之洗錢罪，累犯，處有期徒刑柒月，併科罰金新臺幣伍萬元，罰金如易服勞役，以新臺幣壹仟元折算壹日。    ⑵108年4月26日13時32分許，匯款30萬元 被告之中信銀行帳戶 以下3次提領(轉匯)金額共30萬元： ⑴108年4月26日13時34分許，在不詳地點，轉帳10萬元至帳號000-0000000000000000號帳戶內 ⑵108 年4 月26日13時35分許，在不詳地點，轉帳10萬元至帳號000-0000000000000000號帳戶內 ⑶108 年4 月26日15時38分許，在中信銀行編號00000000號ATM 機台（原判決誤載為編號00000000號，應予更正），提領10萬元     ⑶108年5月6日11時（原判決誤載為9時52分）許，匯款30萬元 被告之中信銀行帳戶 以下3次提領金額共30萬元： ⑴108年5月6日11時30分許，在新北市○○區○○○路000號統一便利商店正孝門市內設ATM，提領10萬元 ⑵108 年5 月6 日11時34分許，在新北市○○區○○路0段00號統一便利商店健華門市內設ATM，提領12萬元 ⑶108年5月6日11時35分許，在新北市○○區○○路0段00號統一便利商店健華門市內設ATM，提領8萬元     ⑷108年5月9日12時31分許，匯款20萬元 胡馨尹之中信銀行帳戶 以下3次提領金額共20萬元： ⑴108年5月9日21時1分許，在新北市○○區○○○路000號統一便利商店正大門市內設ATM，提領10萬元 ⑵108年5月9日21時6分許，在新北市○○區○○○路000號統一便利商店正孝門市內設ATM，提領10萬元  3 謝昀希 謝昀希於108年3月13日，透過臉書認識暱稱「郜俊永」之人，於同年4月19日向謝昀希佯稱有資金困難問題云云，致謝昀希陷於錯誤而於右列時間至屏東縣屏東市自由路之中國信託銀行臨櫃匯款。 108年4月25日14時8分許，匯款15萬元 被告之中信銀行帳戶 以下3次提領金額共25萬元（含第三人於108年4月25日14時6分許匯款10萬元）： ⑴108年4月25日14時34分許，在中信銀行編號00000000號ATM機台，提領12萬元 ⑵108年4月25日14時40分許，在中信銀行編號00000000號ATM機台，提領3萬元 ⑶108年4月25日14時41分許，在中信銀行編號00000000號ATM機台，提領10萬元 薛博文共同犯洗錢防制法第十四條第一項之洗錢罪，累犯，處有期徒刑陸月，併科罰金新臺幣貳萬元，罰金如易服勞役，以新臺幣壹仟元折算壹日。